【裁判字號】    95,簡上,318
【裁判日期】    950523
【裁判案由】    竊盜
【裁判全文】
臺灣高雄地方法院刑事判決             95年度簡上字第318號
上  訴  人  臺灣高雄地方法院檢察署檢察官
被      告  丙○○
上列上訴人因被告竊盜案件，不服本院高雄簡易庭95年度簡字第
494 號民國95年1 月23日第一審判決（聲請簡易判決處刑案號：
臺灣高雄地方法院檢察署94年度速偵字第1566號），提起上訴及
移送併案審理（95年度偵字第4694號），本院管轄之第二審合議
庭判決如下：
    主  文
原判決撤銷。
丙○○連續竊盜，累犯，處有期徒刑伍月，如易科罰金，以參佰
元折算壹日。
    事  實
一、丙○○前因違反毒品危害防制條例案件，經本院以民國93年
    度訴字第681 號判處有期徒刑8 月確定，並於94年5 月15日
    縮刑期滿執行完畢，詎仍不知悔改，乃基於意圖為自己不法
    所有之概括犯意，於下列時地連續為竊盜行為：於94年 12
    月19日13時許，騎乘其妻張莉雀所有車牌號碼TXI- 271號之
    輕型機車，前往高雄縣岡山鎮○○路386 號施工地點，徒手
    竊取進昇工程股份有限公司所有KG3000型編號（4H -054-1X
    ）之發電機1 部，得手後以上開機車載運離開，嗣行經高雄
    縣梓官鄉○○○路與同安路口前時，為警臨檢當場查獲。
  (二)於95年2 月4 日18時20分許，承上開為自己不法所有之概括
    犯意，騎乘前揭車牌號碼TXI-271 號輕機車，前往高雄縣梓
    官鄉○○路353 巷55號前，趁周遭無人注意之際，徒手竊取
    甲○○所有置放該處之櫻花牌熱水器1 台、榔頭1 支、鑿子
    1 支，得手後藏置於上開機車腳踏板上離開現場，適為鄰人
    馬書華目擊發現，報警查獲上情。
二、案經高雄縣政府警察局岡山分局報告臺灣高雄地方法院檢察
    署檢察官偵查後聲請簡易判決處刑及移送併案審理。
    理  由
一、訊據被告丙○○對於上開犯行均坦承不諱，且查：上開犯罪
    事實之犯行，核與被害人乙○○證述遭竊之情節相符，且有
    扣押物品目錄表1 紙、贓物認領保管單1 紙、現場照片2幀
    附卷可稽；上開犯罪事實之犯行，核與被害人甲○○、證人
    馬書華證述之情節相符，且有扣押物品目錄表1 紙、贓物認
    領保管單1 紙、現場照片4 幀在卷可稽。故被告之自白與事
    實相符，其2 次竊盜犯行，堪予認定，應依法論科。
二、核被告2 次所為，均係犯刑法第320 條第1 項之普通竊盜罪
    ；被告前後2 次竊盜犯行，時間緊接，所犯構成要件相同之
    罪，顯係基於概括之犯意反覆為之，應依連續犯之規定論以
    1 罪，並依法加重其刑。公訴人雖未就被告犯罪事實欄部分
    之竊盜犯行起訴，惟該部分既與公訴人起訴之部分即犯罪事
    實部分有連續犯之裁判上1 罪關係，且經移送併案審理，本
    院自應併予審究，附此敘明。又被告前因毒品危害防制條例
    案件，經本院判處有期徒刑8 月確定，於94年5 月15日縮刑
    期滿執行完畢，有臺灣高等法院被告前案紀錄表在卷可稽，
    其於上開徒刑執行完畢後5 年內再犯本件有期徒刑以上之罪
    ，為累犯，應依刑法第47條規定加重其刑；被告有上開2 個
    刑之加重事由，應遞加重之。
三、原審認被告罪證明確，予以論罪科刑，固非無見，惟查：原
    審僅就被告犯罪事實欄之竊盜犯行加以審判，而未及就被告
    其他為起訴效力所及之事實欄犯行一併審理，尚有未洽，上
    訴意旨執此指摘原判決不當，為有理由，自應由本院將原判
    決撤銷改判。爰審酌被告正值青壯，不思依循正途獲取財物
    ，而連續竊取他人財物，惡性非輕，惟念其犯後已坦承犯行
    ，態度良好，所竊物品均為被害人領回，亦有贓物認領保管
    單2 紙在卷可稽等一切情狀，量處如主文所示之刑，並諭知
    易科罰金之標準，以期自新。
據上論斷，應依刑事訴訟法第455 條之1 第1 項、第3 項、第36
9 條第1 項前段、第364 條、第299 條第1 項前段，刑法第56條
、第320 條第1 項、第47條、第41條第1 項前段，罰金罰鍰提高
標準條例第1 條前段、第2 條，判決如主文。
本案經檢察官丁○○到庭執行職務。
中    華    民    國    95    年    5     月    23    日
                  刑事第七庭   審判長法官 孫啟強
                                     法官 卓立婷
                                     法官 蔡川富
以上證明與原本無異。
本判決不得上訴。
中    華    民    國    94    年    5     月    23    日
                                  書記官  林淑蓮
附錄本判決論罪之法條：
中華民國刑法第320條
(普通竊盜罪、竊佔罪)
意圖為自己或第三人不法之所有，而竊取他人之動產者，為竊盜
罪，處5 年以下有期徒刑、拘役或 500 元以下罰金。
意圖為自己或第三人不法之利益，而竊佔他人之不動產者，依前
項之規定處斷。
前二項之未遂犯罰之。


司法院資訊處製作；財團法人民間司法改革基金會備份。
